---
title: "Laboratório 5 - Checkpoint 3"
output: html_document
---

```{r setup, include=FALSE}
knitr::opts_chunk$set(echo = TRUE,
  warning = FALSE,
  message = FALSE,
  screenshot.force = FALSE,
  fig.align = 'center',
  fig.width = 4,
  fig.height = 4)

library(GGally)
library(pscl)
library(broom)
library(tidyverse)
library(modelr) # devtools::install_github("hadley/modelr")
library(stargazer)
library(vcd)
library(gridExtra)
library(DT)


theme_set(theme_bw())

```
Agora vamos continuar usando dados de encotros relâmpago que tínhamos no checkpoint anterior e estaremos ainda fazendo análise de regressão.

A diferença agora é que queremos explicar uma nova variável categórica atrávés de fatores que acreditamos que possam ter influência sobre ela.

A variável que queros explicar é __dec__ que diz se p1 gostaria de se encontrar novamente com p2 dado como foi o encontro relâmpago. Podemos entender essa variável como __o match do passado__.

O modelo será gerado utilizando algumas variáveis que acreditamos que tem mais influência sobre a variável resposta e que definem a opinião de um participante sobre o outro. Segundo a perspectiva da pessoa que respondeu o questionário sobre a pessoa com a qual ela acabou de se encontrar são elas:

* __attr__: o quão atraente é a pessoa;
* __sinc__: o quão sincera é a pessoa;
* __intel__: o quão inteligente é a pessoa;
* __fun__: o quão divertida é a pessoa;
* __amb__: o quão ambiciosa é a pessoa;
* __like__: o quanto você gostou da pessoa;
* __prob__: a probabilidade de você querer se encontrar novamente com a pessa.

A seguir, temos uma breve visualização da relação entre cada um dos fatores escolhidos e a variável resposta. Faixas mais escuras indicam maior ocorrência.
```{r results='hide', warning=FALSE}
speed_dating <- read_csv("speed-dating2.csv")
dados <- speed_dating %>%
  select(dec, attr, sinc, intel, fun, amb, like, prob) %>%
  mutate(dec = as.factor(dec)) %>%
  na.omit()

attr <- ggplot(dados, aes(x = dec, y = attr)) +
  geom_boxplot() +
  geom_jitter(alpha = 0.1, color="#9400D3") +
  labs(title="Avaliação em atração X Match", x= "Match", y="Nota em atração")

sinc <- ggplot(dados, aes(x = dec, y = sinc)) +
  geom_boxplot() +
  geom_jitter(alpha = 0.1, color="#4B0082") +
  labs(title="Avaliação em sinceridade X Match", x= "Match", y="Nota em sinceridade")

intel <- ggplot(dados, aes(x = dec, y = intel)) +
  geom_boxplot() +
  geom_jitter(alpha = 0.1, color="#0000FF") +
  labs(title="Avaliação em inteligência X Match", x= "Match", y="Nota em inteligência")

fun <- ggplot(dados, aes(x = dec, y = fun)) +
  geom_boxplot() +
  geom_jitter(alpha = 0.1, color="#00FF00") +
  labs(title="Avaliação em divertido(a) X Match", x= "Match", y="Nota em divertido(a)")

amb <- ggplot(dados, aes(x = dec, y = amb)) +
  geom_boxplot() +
  geom_jitter(alpha = 0.1, color="#FFFF00") +
  labs(title="Avaliação em ambicioso(a) X Match", x= "Match", y="Nota em ambicioso(a)")

like <- ggplot(dados, aes(x = dec, y = like)) +
  geom_boxplot() +
  geom_jitter(alpha = 0.2, color="#FF7F00") +
  labs(title="Avaliação em like X Match", x= "Match", y="Nota em like")

prob <-ggplot(dados, aes(x = dec, y = prob)) +
  geom_boxplot() +
  geom_jitter(alpha = 0.2, color="#FF0000") +
  labs(title="Avaliação em chance de reencontro X Match", x= "Match", y="Chance de reencontro")

# grid.arrange(attr, sinc, intel, fun, amb, like, prob)

attr
sinc
intel
fun
amb
like
prob
```

Agora que visualizamos as variáveis isoladamente com a variável resposta, iremos gerar um modelo com estas variáveis independentes para observarmos se cada uma delas influencia significativamente a variável resposta e o quão "forte" é essa influência.

Utilizaremos regressão logística para gerar o modelo.

```{r}
modelo <- glm(dec ~ attr + sinc + intel + fun + amb + like + prob,
              data = dados,
              family = "binomial")
```

# 1. Quais fatores têm efeito significativo na chance de ocorrer match? E como é esse efeito (positivo/negativo)?

```{r}
tidy(modelo, conf.int = TRUE, exponentiate = TRUE) %>%
  select(-std.error, -p.value) %>%
  datatable()
```

Todas as variáveis possuem intervalo de confiança significativo exceto a inteligência, então, nada podemos afirmar sobre a influência desta variável na variavel resposta.

Quanto as demais, de acordo com a tabela acima podemos perceber que sinceridade e ambição tem efeito negativo sobre a chance de match enquanto as demais variáveis tem efeito positivo sobre a chance de ocorrer um match.

# 2. Que fatores nos dados têm mais efeito na chance de ocorrer match?

Ainda segundo a tabela do tópico anterior podemos observar que as variáveis que mais influenciam o match são like, attr respectivamente, ao passo que fun e amb influenciam pouco. Sinc e prob tem influência moderada sobre o match.

# Avaliação do modelo
```{r}
pR2(modelo)
```
De acordo com a estimativa acima o nosso modelo representa 31% dos dados.
```{r}

previsoes = modelo %>% 
  augment(type.predict = "response") %>% 
  mutate(segundo_modelo = .fitted > .5, 
         segundo_dados = dec == "yes")

xtabs(~ segundo_modelo + segundo_dados, data = previsoes)
mosaic(segundo_dados ~ segundo_modelo, data = previsoes, 
       shade = T)

```

De acordo com a visualização nosso modelo acerta em 76% dos casos.


