---
title: ' Revisitando uma visualização sua'
author: "Hugo Gabriel"
subtitle: Problema 2 - Checkpoint 1
output:
  html_notebook: default
  html_document: default
---

```{r setup, include=FALSE}
knitr::opts_chunk$set(echo = TRUE,
  warning = FALSE,
  message = FALSE,
  screenshot.force = FALSE,
  fig.cap = '',
  fig.align = 'center')
```

```{r}
library(ggplot2)
library(dplyr)
library(tidyr)
library(readr)
library(plotly)
theme_set(theme_minimal())
```


```{r}
series <- read_csv("series_from_imdb.csv") %>% 
  filter(series_name %in% c("Agents of S.H.I.E.L.D.", "House of Cards", "Orphan Black", "The 100", "The Blacklist", "Vikings"))
```

## Descrição dos dados e variáveis

Os dados usados nessa análise são um subconjunto dos dados contidos [aqui](https://raw.githubusercontent.com/nazareno/imdb-series/master/data/series_from_imdb.csv), dele foram escolhidas as seguintes séries:

* Agents of S.H.I.E.L.D.
* House of Cards
* Orphan Black
* The 100
* The Blacklist
* Vikings

A fonte de dados é proveniente dos [IMDB](http://www.imdb.com/) que é uma base de dados online de informação sobre música, cinema, filmes, programas e comerciais para televisão e jogos de computador, Hoje pertencente à Amazon.

Quanto às séries selecionadas, temos `r nrow(series)` observações com 18 variáveis associadas. São elas:

* __series_name__: o nome da série 
* __series_ep__: o número do episódio na série (desconsiderando a temporada)
* __season__: número da temporada à qual pertence o episódio
* __season_ep__: número do episódio na temporada
* __url__: link para a página do episódio no IMDB
* __Episode__: título do episódio
* __UserRating__: classificação do episódio de acordo com os usuários do IMBD, explicado [aqui](http://www.imdb.com/help/show_leaf?votestopfaq).
* __UserVotes__: número de votos recebidos no IMDB
* __r1, r2, ..., r10__: proporção de usuários que classificaram o episódio com pontuação 1, 2, ..., 10


### Variáveis selecionadas

Dentre as 18 variáveis disponíveis utilizarei apenas algumas delas na análise, que são:

* series_name
* series_ep 
* UserRating: Por representar uma nota pode variar entre 0 e 10 com variação de uma casa decimal, ou seja, 0, 0.1, ..., 9.9, 10. E possui as seguintes atribuições:
```{r}
summary(series$UserRating)
```

## Qual das séries escolhida tem episódios de qualidade mais irregular segundo o IMDB? A diferença é grande? Pequena?

Para responder essa questão, analisaremos a seguinte visualização:

```{r}
g <- ggplot(data = series, aes(x = series_ep, y = UserRating, color = as.factor(season))) +
  geom_line() +
  geom_point(size = 0.8) + 
  scale_x_continuous(breaks = seq(0, 100, 5)) +
  scale_y_continuous(breaks = seq(7, 10, 1)) +
  facet_wrap(~series_name, scales = "free_x", ncol = 1) +
  labs(x = "Episódio", y = "Nota")

ggplotly(g, width = 700, height = 600, tooltip = c("color", "x", "y"))
```
De acordo com o que podemos observar no gŕáfico, a qualidade dos episódios varia constamente em todas as séries, só que, em geral, não de maneira drástica. A única série que possui episódios com comportamento próximo ao linear nas avaliações é _The 100_ já é a que possui apenas uma mudança de qualidade entre um episódio e outro.

Já as séries _Agents of S.H.I.E.L.D._ e _Vikings_ aparentam tem variações constantes entre um episódio e outro, mesmo que os seus valores se concentrem entre 8 e 9 existem mais pico nos seus gráficos que nos das outras séries.

